# 请教陈版，关于债务重组构成权益性交易

提问人：happyfx 时间：2020-03-27 16:05:41
请教陈版：
A是B的母公司，100%控股。A应收B一亿元，B由于现金流短缺，双方约定签署协议豁免该项债权，根据新债务重组准则第四条之规定，该项债务重组构成权益性交易，不确认相关损益。
问题：从A单家来看，是否相当于对B进行增资，账务处理为将应收账款转入长期股权投资？从B单家来看，则将应付账款转入资本公积？
请陈版及各位老师指点，谢谢！

回答人：chenyiwei
你在主帖中的理解基本合理。Ｂ是否应计入其应纳税所得额，建议咨询税务专业人士意见，例如是否可以根据国家税务总局 2014 年第 29 号公告第二条规定不计入应纳税所得额。